【裁判字號】    98,易,398
【裁判日期】    980302
【裁判案由】    妨害自由
【裁判全文】
臺灣臺中地方法院刑事判決               98年度易字第398號
公  訴  人  台灣台中地方法院檢察署檢察官
被      告  甲○○
上列被告因妨害自由案件，經檢察官提起公訴（97年度偵字第28
639號），本院判決如下：
    主    文
甲○○以加害生命、財產之事，恐嚇他人致生危害於安全，處有
期徒刑貳月，如易科罰金，以新台幣壹仟元折算壹日；又以加害
生命、身體之事，恐嚇他人致生危害於安全，處有期徒刑參月，
如易科罰金，以新台幣壹仟元折算壹日；應執行有期徒刑肆月，
如易科罰金，以新台幣壹仟元折算壹日。
    犯罪事實
一、甲○○於民國97年12月1日14時50分許，至台中縣東勢鎮○○路18號名人撞球場公園店打球，因不滿該店員工告知打球
    須先收費之規定，竟基於恐嚇危害安全之單一概括犯意，先
    在該店內，向接獲通知到場處理之該撞球場中正店員工丙○○恫嚇稱「你是那邊人」、「你是不是不想活了」等語，以
    加害生命之事恐嚇丙○○，使丙○○心生畏懼，致生危害於
    安全；其後得知丙○○係該撞球場中正店員工，隨即於同日
    15時50分許轉往台中縣東勢鎮○○路346號名人撞球場中正
    店（附設電子遊戲場），接續向店長乙○○恫嚇稱「要讓這
    家店開就開，讓這家店倒就倒」、「你是那邊人，是不是不
    想活了，小心一點」等語，以加害生命、財產之事恐嚇乙○○，使乙○○心生畏懼，致生危害於安全。甲○○復另行基
    於恐嚇危害安全之犯意，於97年12月5日12時10分許，攜帶
    足以危害他人生命、身體安全之水果刀一支，插在其褲袋內
    露出刀柄前往名人撞球場中正店，右手握住刀柄，在名人撞
    球場中正店內巡視，以加害生命、身體之事恐嚇在場之乙○○及店內成年員工，使乙○○及店內成年員工心生畏懼，致
    生危害於安全。嗣經乙○○報警，而為警於該店外查獲甲○○，並扣得其所攜帶之水果刀一支。
二、案經乙○○訴由台中縣警察局東勢分局報請台灣台中地方法
    院檢察署檢察官偵查起訴。
    理    由
一、訊據被告甲○○固坦承於97年12月5日12時10分許，攜帶水
    果刀一支至名人撞球場中正店等情，惟矢口否認恐嚇危害安
    全犯行，辯稱97年12月1日下午伊係前往名人撞球場公園店
    打球，當時伊並沒有與店員發生口角及出言恐嚇店員，也沒
    有轉往名人撞球場中正店，97年12月5日伊前往名人撞球場
    中正店之前，曾至廟裡拜拜，水果刀原放在廟內，係廟內所
    有，伊因要削蘋果所以拿出來，本想削完水果拿回去歸還，
    伊將水果刀插在褲袋，沒有恐嚇意思云云。然查上揭犯罪事
    實，業據證人即被害人丙○○、乙○○指述綦詳，互核相符
    ，並有水果刀一支扣案，及名人撞球場照片、監視光碟在卷
    可稽。依社會通常觀念，被告之上揭言語及行為，足使一般
    人產生畏怖心，被害人丙○○、乙○○亦均表示已因被告之
    上揭言語或行為心生害怕。又扣案之水果刀一支非常鋒利，
    足以危害他人生命、身體安全，被告將該水果刀插在其褲袋
    內露出刀柄，以右手握住刀柄，在名人撞球場中正店內巡視
    ，亦顯有威嚇之意。參諸被害人丙○○、乙○○就被告第一
    次以言語恐嚇部分，並未即時報警處理，迨第二次被告再以
    攜帶水果刀巡視之方式恐嚇，被害人乙○○始報警處理，復
    為警當場查獲被告所攜帶之水果刀一支等情，益徵被害人丙○○、乙○○之指述非虛，被告所辯無非飾卸之詞，不足採
    信。本件事證明確，被告先後二次恐嚇危害安全犯行均堪認
    定。
二、核被告所為，其先後二次恐嚇危害安全犯行，均係犯刑法第
    305條之恐嚇危害安全罪。被告因不滿名人撞球場收費之規
    定，先於97年12月1日14時50分許，在該撞球場公園店，以
    言語恐嚇該撞球場員工丙○○，隨後再於同日15時50分許轉
    往該撞球場中正店，以言語恐嚇該撞球場店長乙○○，所為
    恐嚇危害安全犯行，係基於同一原因，於時間及空間上具有
    密切之關係，依一般社會通常觀念難以強行分離，在刑法評
    價上，以視為數個舉動之接續實施而合為包括一行為予以評
    價，較為合理，是此部分應論以恐嚇危害安全之接續犯，又
    被告係以一接續行為，先後恐嚇被害人丙○○、乙○○，侵
    害被害人丙○○、乙○○之權益，觸犯數恐嚇危害安全罪名
    ，為想像競合犯，應依刑法第55規定從一重處斷。另被告第
    二次以攜帶水果刀巡視之方式，同時恐嚇被害人乙○○及店
    內成年員工，侵害被害人乙○○及店內成年員工之權益，觸
    犯數恐嚇危害安全罪名，亦為想像競合犯，應依刑法第55條
    規定從一重處斷。再被告先後二次恐嚇危害安全犯行，犯意
    各別，行為互殊，應予分論併罰。爰審酌被告前已曾因違反
    家庭暴力防治法案件，多次經本院判處拘役（見卷附台灣高
    等法院被告前案紀錄表），仍不知收斂，復以上揭言語及行
    為恐嚇名人撞球場之店長、員工，使之心生畏懼，危害社會
    治安，並妨礙名人撞球場正常經營之權益，事後否認上情，
    非有悔意，及其犯罪動機、目的、手段等一切情狀，處以如
    主文所示之刑，並定其應執行之刑及諭知易科罰金之折算標
    準。扣案之水果刀一支雖係供被告犯罪所用之物，但不能證
    明為被告所有，不得併予宣告沒收。
據上論斷，應依刑事訴訟法第299條第1項前段，刑法第305條、
第41條第1項前段、第51條第5款，刑法施行法第1條之1第1項、
第2項前段，判決如主文。
本案經檢察官陳雅瑩到庭執行職務。
中    華    民    國    98    年     3    月    2     日
                  刑事第二庭    法  官  鍾堯航
以上正本證明與原本無異。
如不服本判決應於收受判決後10日內向本院提出上訴書狀，並應
敘述具體理由；其未敘述上訴理由者，應於上訴期間屆滿後20日
內向本院補提理由書（均須按他造當事人之人數附繕本）「切勿
逕送上級法院」。
                                書記官  吳淑願
中    華    民    國    98    年     3    月    2     日
附錄論罪科刑法條
刑法第305條：
以加害生命、身體、自由、名譽、財產之事恐嚇他人，致生危害
於安全者，處二年以下有期徒刑、拘役或三百元以下罰金。


司法院資訊處製作；財團法人民間司法改革基金會備份。
